【裁判字號】    89,易,1117
【裁判日期】    900831
【裁判案由】    竊盜
【裁判全文】
台灣苗栗地方法院刑事判決                        八十九年度易字第一一一七號
    公  訴  人  臺灣苗栗地方法院檢察署檢察官
    被      告  丁○○
           （原名蔡章）
右列被告因竊盜案件，經檢察官提起公訴（八十九年度偵字第四四九０號）及移送併
辦（九十年度偵字第一三七四號、九十年度偵字第二七四五號、九十年度偵字第三四
七九號），本院判決如左：
    主  文
丁○○連續竊盜，處有期徒刑壹年。扣案之機車鑰匙貳支沒收。
    事  實
一、丁○○基於意圖為自己不法所有之概括犯意，(1)於民國八十九年十月二十六日下
    午九時許，在苗栗縣頭份鎮興隆里十五鄰福金新村二十一號後方倉庫內（侵入建
    築物部分未據告訴），欲徒手竊取己○○所有置於倉庫內之鋁板計十五支。因將
    前揭鋁板分批堆置於倉庫門外俾供其利用機車載運時，適為乙○○發覺而報警查
    獲致未得逞；(2)又於九十年二月二十四日上午八時許，在苗栗竹南鎮○○里○○
    鄰○○路七十八巷四十八弄二號門前，以自備之鑰匙竊取戊○○所有車號ＧＺＦ
    ─一八六號重型機車得手，嗣於同年三月九日上午十一時五十分許，駕駛該車附
    載不知情之黃德富，在苗栗縣頭份鎮○○路與工業路口，為警當場查獲，並扣得
    機車鑰匙一支；(3)九十年三月十五日晚上七時許，在苗栗縣頭份鎮○○里○○○
    路一巷十一號旁土牛橋舊橋上，趁甲○○所有之ＭＡ─九八五九號自用小客車因
    車窗玻璃破損而暫置於橋頭無人看管之際，徒手竊取該車內之汽車電池、音響、
    工具箱、吸塵器、輪胎充壓器、拐杖鎖、空氣濾清器等物，並將電池放置於不知
    情之丙○○位於前揭苗栗縣頭份鎮○○里○○○路一巷十一號二樓之房間內，其
    餘物品則放置於同址一樓之客廳內，嗣經警查獲，並扣得前開物品（音響未尋獲
    ，其餘物品則均發還被害人甲○○）；(4)復於同年七月十日中午十二時許，在苗
    栗縣頭份鎮○○路台汽客運車站前，以自備之鑰匙竊取羅廷妹所有，由陳運薰騎
    用之車號ＡＡＶ─四三九號重型機車一部得手，嗣於同年月十五日晚上八時許，
    在苗栗縣頭份鎮○○里○○○路一巷十一號門前，為警查獲，並扣得機車鑰匙一
    支。
二、案經苗栗縣警察局頭份分局、竹南分局報告臺灣苗栗地方法院檢察署檢察官偵查
    起訴及移送併辦。
    理  由
一、訊據被告丁○○固不否認右揭事實，惟矢口否認有竊盜犯行，辯稱：係綽號「阿
    明」者因同情其沒有工作，家庭負擔重，所以幫其撿了一堆鋁板而叫伊去載，伊
    先至橋頭與「阿明」會合，但未見「阿明」，伊即逕去倉庫，孰知甫於搬運之際
    即為警查獲；至於附載黃德富之ＧＺＦ─一八六號重型機車，則係伊與黃德富臨
    時向綽號「阿兆」者借用，並非伊所竊取；甲○○所有之汽車電池係伊於門前發
    現被人棄置，伊以為沒有人要，所以搬到丙○○之屋中使用，其餘如音響、工具
    箱等物品，則均未看見亦不知情；而羅廷妹所有之車號ＡＡＶ─四三九號重型機
    車，則係伊向「佳佳」所借用云云；惟查，被告於偵查中就犯罪事實(1)部分初供
    稱：伊係應「阿明」之邀而純粹去幫忙搬運鋁板，與其在審理中供承是「阿明」
    幫其撿好後叫伊去搬，明顯不符，況證人乙○○已證稱親眼看見被告當時曾進出
    倉庫，並折斷鋁板以便搬運等情，足徵亦與被告所稱「阿明」已將鋁板準備好僅
    囑其前往搬運等語不同；次就犯罪事實(2)部分，被告供稱伊與黃德富共同向綽號
    「阿兆」者借用，目的在送黃德富回家，惟黃德富在偵查中業證稱當日被告要送
    其回家，伊約等了二十分鐘後被告才騎機車來，被告向誰借的機車伊並不知情等
    語，足徵黃德富於被告借機車時並不在場，即與被告所供顯相齟齬，而被告既願
    借車以載送黃德富回家，二人間顯為朋友關係，則黃德富既與被告並無仇怨，應
    無故意供述與被告出入之理，是證被告所供不實；就犯罪事實(3)部分，被害人甲○○所有之ＭＡ─九八五九號自用小客車，係於九十年三月十五日上午八時許因
    車窗玻璃破損而暫置於橋頭，於次日晚間即發現車內之汽車電池、音響、工具箱
    、吸塵器、輪胎充壓器、拐杖鎖、空氣濾清器等物均被人竊取，業據被害人甲○○在警訊中指認在卷，而前開被竊取之物，又均係在橋頭旁之丙○○住宅尋獲，
    而據丙○○指證，前開電池係由被告搬運進來供其照明發電使用，其餘物品置於
    客廳則不知係何人取來放置云云；按汽車電池、音響、工具箱、吸塵器、輪胎充
    壓器、拐杖鎖、空氣濾清器等物均有相當價值，若非經拆卸豈有自行自車上而移
    置於丙○○門前之理？而若經有意拆卸，又豈有不經拆卸之人取去，反留置供他
    人事後撿拾之可能？是被告所供係於丙○○門前發現汽車電池，以為係他人棄置
    不要而予撿拾云云，顯然違背事理，且不能說明何以除電池外，其餘如工具箱、
    吸塵器、輪胎充壓器：：等物品亦均經在丙○○客廳查獲之事實，是證前開汽車
    電池等物品確係被告所竊取，應無疑義；就犯罪事實(4)部分，被告在偵查中始供
    承係向一綽號「羅姐」者所借用，且係由「羅姐」親自交付，而「羅姐」即是車
    主羅廷妹，羅廷妹也認識伊云云（隻字未提伊係向「佳佳」借用等情）；惟查，
    該車係由車主羅廷妹交付其子陳運薰騎用，於九十年七月十日在苗栗縣頭份鎮○○路台汽客運車站前失竊，經羅廷妹報警查尋等情，有車輛竊盜失竊資料查詢報
    表一紙在卷可憑，而被告係於前開車輛失竊後五日始為警查獲，若該車確係由被
    告借用，羅廷妹應無再報失竊之理由；況羅廷妹在警訊中已證稱，伊與其子陳運
    薰均根本不認識被告，自無可能將該車借予被告使用，是被告迄審理中又推稱該
    車實係伊向「佳佳」借用，而該車是某「賴英妹」之人所騎來的云云，顯係臨訟
    卸責之詞，並無足採；末查，被告前開所供如「阿明」、「阿兆」、「賴英妹」
    等人，均未能提供真實姓名、年籍、住所等以供查證，而被告自前揭事實發生後
    ，迄偵查終結、起訴至本院審理時，先屢經傳喚拒不到庭，嗣經通緝到案，與首
    揭事實之發生均已歷時數月，如確有前開「阿明」等人，斷無迄審理中仍無法提
    供各該真實姓名、年籍、住所之理，是證被告前開供詞均應屬憑空杜撰，全係畏
    罪卸責之詞，並無再予查證之必要，併此敘明。綜合上述，被告所辯均無足採信
    ，而右揭事實，業據被害人己○○、戊○○、甲○○、羅廷妹等人在警訊中指訴
    甚詳，並經核與證人乙○○、黃德富、丙○○等人在偵查中證述無訛，復有贓物
    認領保管單四紙附卷可稽，並有機車鑰匙二支扣案可憑；被告犯行事證明確，洵
    堪認定。
二、核被告所為，分別係犯刑法第三百二十條第一項之竊盜罪及同條第三項、第一項
    之竊盜、未遂罪。其先後數個竊盜行為，時間緊接，所犯罪名基本構成要件相同
    ，顯係基於概括之犯意為之，為連續犯，爰依刑法第五十六條之規定，並以其中
    被告犯罪情節較重之罪論，並加重其刑。又被告犯罪事實如(1)(2)(3)之竊盜行為，
    雖未據起訴，惟既與起訴部分有裁判上一罪之連續犯關係，既經公訴人請求併辦
    ，自為起訴效力所及，本院應得併予審理。爰審酌被告犯罪之動機、目的、手段
    ，犯罪所生之危害、犯罪後之態度等一切情狀，量處如主文所示之刑，以示懲儆
    。扣案之機車鑰匙二支，均係供被告犯罪所用之物，且查係被告所有，應依刑法
    第三十八條第一項第二款規定沒收。
據上論斷，應依刑事訴訟法第二百九十九條第一項前段，刑法第五十六條、第三百二
十條第一項、第三十八條第一項第二款、罰金罰鍰提高標準條例第一條前段，判決如
主文。
中      華      民      國    九十      年      八      月    三十一    日
                                        臺灣苗栗地方法院刑事第一庭
                                            法  官  楊  台  清
右正本證明與原本無異。
如不服本判決，應於送達後十日內向本院提出上訴狀(須附繕本)，上訴於台灣高等
法院台中分院。
                                            書記官  李  惠  雯
中      華      民      國    九十      年      八      月    三十一    日
刑法第三百二十條第一項
意圖為自己或第三人不法之所有，而竊取他人之動產者，為竊盜罪，處五年以下有期
徒刑、拘役或五百元以下罰金。


司法院資訊處製作；財團法人民間司法改革基金會備份。
